臺灣桃園地方法院刑事判決　　　　　　　95年度訴字第2539號
公　訴　人　臺灣桃園地方法院檢察署檢察官
被　　　告　甲○○
　　　　　　　　　　　(
上列被告因毒品危害防制條例案件，經檢察官提起公訴（95年度
毒偵字第4885號）及移送併辦（95年度毒偵字第6162、5671、96
年度毒偵字第988 、574 、1510、1690號），嗣經本院合議裁定
改採簡式審判程序審理，本院判決如下：
        主  文
甲○○施用第一級毒品，處有期徒刑壹年捌月。
扣案之含無法獨立析離海洛因成份之殘渣袋壹只、海洛因壹包（
毛重零點壹肆公克）、海洛因壹包（淨重零點壹貳公克）、海洛
因壹包（毛重零點肆公克），均沒收銷燬之，針筒參支、橡皮管
壹條、注射針筒包裝袋參只、注射用水壹瓶，均沒收。
        事  實
一、甲○○前於民國83年間因犯非法吸用化學合成麻醉藥品安非
    他命罪、持有煙毒罪，分別經判處有期徒刑2 年2 月、8 月
    ，應執行有期徒刑2 年7 月確定，於86年2 月26日執行完畢
    。又於88年間，因施用毒品案件，經本院裁定送觀察、勒戒
    後，經認無繼續施用毒品之傾向，由臺灣桃園地方法院檢察
    署檢察官於89年5 月8 日以88年度毒偵字第1503號、89年度
    毒偵字第1204號處分不起訴確定在案。再於89年間因施用第
    1 級毒品，經本院裁定送觀察勒戒，經認有繼續施用毒品之
    傾向，再由本院裁定令入戒治處所施以強制戒治，後經停止
    戒治付保護管束，而於92年7 月8 日保護管束期滿，其因該
    次施用第1 級毒品，經臺灣桃園地方法院檢察署檢察官提起
    公訴，嗣於91年9 月26日經本院判處有期徒刑10月確定，又
    於91年間因犯竊盜罪，經本院於92年8 月25日判處有期徒刑
    1 年10月確定，嗣上開2 徒刑經定應執行刑為有期徒刑2 年
    6 月；其再於93年間因犯施用第一級毒品罪，經本院於93年
    7 月30日判處有期徒刑1 年確定，該有期徒刑與上開有期徒
    刑2 年6 月先後接續執行，於95年5 月4 日假釋出監，須至
    96年5 月21日始假釋期滿。詎其猶不知悔改，復於假釋期間
    內，基於施用第一級毒品海洛因之包括犯意，自95年9 月初
    起至96年4 月17日凌晨3 時許止，在龍潭鄉○○路○○段22
    6 巷126 弄1 衖4 號家中、龍潭鄉○○村○○○○道路、中
    壢市不詳址之空地、龍潭鄉○○○○道路邊等地，以針筒施
    打之方式施用海洛因，平均2 、3 日施用1 次。嗣：(1)、其
    於95年9 月11日下午3 時許，與陳麗安、李建春在龍潭鄉上
    林村溝東85號前農田產業道路，陳麗安手上持有1 支海洛因
    針筒，警方上前查察，李建春、甲○○亦將手上持有之各1
    支海洛因針筒丟棄而遭警查獲，並扣獲甲○○所有供其施用
    海洛因之含無法獨立析離海洛因成份之殘渣袋壹只、針筒壹
    支、橡皮管壹條、注射針筒包裝袋參只。(2)、其於95年10月
    1 日不詳時間，因涉另案之竊盜案，警方在警局詢問時發現
    其手臂上有多處針孔疤痕，經警採尿，而知上情。(3)、其於
    95年10月27日下午2 時10分許，在龍潭鄉○○路112 號前為
    警盤查時，警方在其機車置物箱內查獲其所有供其施用海洛
    因之針筒壹支。(4)、其於96年1 月6 日下午5 時55分許，因
    另案之贓物案件在龍潭分局偵查隊製作筆錄時，自承有施用
    毒品，並經警採尿送驗，而知上情。(5)、其於96年1 月11日
    上午11時，騎機車經龍潭鄉○○路397 號前遇警盤查，經其
    本人同意搜索，警方在其長褲口袋內扣獲海洛因壹包（毛重
    零點壹肆公克）、其所有供其施用海洛因之針筒壹支、注射
    用水壹瓶。(6)、其於96年2 月16日下午2 時45分許，騎乘贓
    車，在中壢市○○路298 號前遇警盤查，其在警局內自口袋
    內自行取出海洛因壹包（淨重零點壹貳公克）扣案。(7)、其
    與黃乾源於96年3 月14日下午6 時30分共騎機車至龍潭鄉烏
    林村22鄰36號前遇警盤查，警方發現機車附近地上分別有海
    洛因壹包（毛重零點肆公克）、安非他命各壹包，而為警查
    獲。
二、案經桃園縣警察局中壢分局報告臺灣基隆地方法院檢察署檢
    察官偵查起訴及移送併辦。
        理  由
一、訊據被告甲○○對於上開事實坦承不諱，被告為警查獲所採
    尿液經鑑驗呈嗎啡陽性反應，此有驗尿報告共6 紙附卷可稽
    ，並有扣案如事實欄一所述各項物品可資佐證，而被告第1
    、6 次為警扣獲之殘渣袋、海洛因經送法務部調查局鑑驗成
    份、重量無訛，此有該局鑑定通知書2 紙可憑，此外，復有
    臺灣高等法院被告前案紀錄表一紙附卷可按，本件事證明確
    ，被告係於毒品危害防制條例公布施行後，經二次觀察勒戒
    及一次強制戒治處分完畢後，五年內第四犯施用毒品罪者，
    足堪認定。
二、核被告所為，係犯毒品危害防制條例第十條第一項之施用第
    一級毒品罪。其施用前之持有海洛因之低度行為應為施用之
    高度行為所吸收，不另論罪。被告前曾經2次觀察勒戒、1次
    強制戒治完畢，且本件已屬第四犯，有臺灣高等法院被告前
    案紀錄表1紙在卷可稽，是可見其於本件之多次犯行，在主
    觀上係本於一包括犯意為之，為包括一罪；公訴人雖僅起訴
    被告第1 次為警採尿前回溯前5 日內某時之施用海洛因犯行
    ，然其餘施用海洛因犯行既與已起訴部分具有包括一罪之實
    質上一罪之關係，自在本院得一併審酌之範圍內。。爰審酌
    被告已因施用毒品前經2 次觀察勒戒、1 次強制戒治之處分
    猶犯同罪行、其於本件已屬第四犯、其於本案共被警查獲達
    7 次、其對毒品顯已具相當之依賴性、其施用毒品之頻率、
    期間、犯罪手段、其驗尿報告中之毒品代謝值高低等一切情
    狀，量處如主文所示之刑。扣案之含無法獨立析離海洛因成
    份之殘渣袋壹只、海洛因壹包（毛重零點壹肆公克）、海洛
    因壹包（淨重零點壹貳公克）、海洛因壹包（毛重零點肆公
    克），為查獲之毒品，應依毒品危害防制條例第18條第1 項
    前段之規定，宣告沒收銷燬之；針筒參支、橡皮管壹條、注
    射針筒包裝袋參只、注射用水壹瓶，係被告所有供其施打海
    洛因、安非他命之工具，應依刑法第38條第1 項第2 款之規
    定，宣告沒收。
據上論斷，應依刑事訴訟法第二百七十三條之一第一項、第二百
九十九條第一項前段，毒品危害防制條例第十條第一項、第十八
條第一項前段、第二十三條第二項，刑法第十一條前段、第三十
八條第一項第二款，判決如主文。
本案經檢察官董良造到庭執行職務
中　　華　　民　　國　　96　　年　　6 　　月　　8 　　日
                    刑事第十二庭  法  官  曾雨明
以上正本證明與原本無異。
如不服本判決，應於判決送達之翌日起10內向本院提出上訴。
　　　　　　    　　　　　　  　　書記官  施春祝
中　　華　　民　　國　　96　　年　　6 　　月　　8 　　日
附錄法條：
毒品危害防制條例第10條第1項
施用第一級毒品者，處 6 月以上 5 年以下有期徒刑。
